臺灣橋頭地方法院刑事判決　
111年度交簡上字第112號
上  訴  人  臺灣橋頭地方檢察署檢察官  
被      告  何明祥


上列上訴人因被告公共危險案件，不服本院橋頭簡易庭中華民國
111年6月2日111年度交簡字第1302號第一審簡易判決（聲請簡易
判決處刑案號：111年度速偵字第866號），提起上訴，本院管轄
之第二審合議庭判決如下：
    主  文
上訴駁回。
    事實及理由
一、按第二審判決書，得引用第一審判決書所記載之事實、證據
    及理由，對案情重要事項第一審未予論述，或於第二審提出
    有利於被告之證據或辯解不予採納者，應補充記載其理由。
    刑事訴訟法第373條定有明文。又對於簡易判決有不服者，
    得上訴於管轄之第二審地方法院合議庭，並準用第三編第一
    章及第二章除第361條以外之規定，觀之刑事訴訟法第455條
    之1第1項、第3項亦明。
二、次按上訴得對於判決之一部為之。對於判決之一部上訴者，
    其有關係之部分，視為亦已上訴。但有關係之部分為無罪、
    免訴或不受理者，不在此限。上訴得明示僅就判決之刑、沒
    收或保安處分一部為之。刑事訴訟法第348條定有明文。經
    查，本案檢察官提起上訴後，於中華民國111年6月28日繫屬
    本院等情，有臺灣橋頭地方檢察署111年6月28日橋檢和光11
    1上107字第1119026033號函暨檢附之檢察官上訴書各1份及
    該函上所蓋本院收文章戳在卷可按（交簡上卷第7頁至第11
    頁），本案自應適用前揭法條定其上訴範圍。又檢察官僅以
    原判決未依刑法第47條第1項規定對被告何明祥論以累犯並
    加重其刑為由提起上訴，可認其已明示僅就原判決之「刑」
    上訴，依刑事訴訟法第348條第3項規定，本案上訴範圍即本
    院審理範圍，應限於原判決關於刑之部分。至於原判決其他
    部分，均未經上訴，自不在本院審查範圍內。故本院論斷原
    判決關於刑之部分妥適與否之判斷基礎，除原判決關於「刑
    」之理由外，均引用第一審刑事簡易判決書記載之事實、證
    據及理由（如附件）。
三、原審認被告前已有3次酒後駕車之犯行及5年內再犯相同罪質
    案件之前科紀錄，且明知酒精成分對人之意識能力具有不良
    影響，酒後駕車對一般往來之公眾及駕駛人自身皆具有高度
    危險性，詎未因此心生警惕，竟再次於服用酒類後，吐氣所
    含酒精濃度達每公升0.29毫克之狀態下，仍執意騎乘普通重
    型機車上路，除不顧己身安全外，更漠視往來公眾之人身、
    財產安全，所為殊值非難；惟念被告犯後坦承犯行，態度尚
    佳，且本次違法行為並未肇生交通事故；暨被告高職畢業之
    智識程度、自述勉持之家庭經濟狀況，及其犯罪動機、目的
    等一切情狀，量處有期徒刑5月，如易科罰金，以新臺幣（
    下同）1千元折算1日。經核原審量刑業以行為人之責任為基
    礎，審酌刑法第57條各款所列情形，為科刑輕重標準之綜合
    考量，並未逾越法定刑度，亦無裁量濫用之情形，所量之刑
    度與罪刑相當原則及比例原則無悖，亦屬允當，應予維持。
四、上訴之論斷：
　㈠檢察官上訴意旨略以：原判決雖將被告構成累犯之前科紀錄
    列為刑法第57條第5款「犯罪行為人之品行」之量刑審酌事
    由，然有無依累犯規定加重其刑，事關宣告刑之範圍，僅將
    構成累犯作為量刑審酌事由，顯然不足以提高宣告刑之範圍
    ，且檢察官於聲請簡易判決處刑書中，已有主張被告構成累
    犯，並有敘明被告再犯相同罪質之罪，應以累犯規定加重，
    復提出「刑案資料查註紀錄表」為佐，堪認檢察官已具體指
    出證明方法，非僅空泛檢附前案紀錄而未加以說明，原判決
    無視檢察官已有所主張，逕認無事證足認被告構成累犯、未
    依累犯規定加重其刑，容非妥適，請求將原判決撤銷，論被
    告構成累犯並加重其刑等語。
　㈡按法院於審酌被告是否適用累犯規定而加重其刑時，訴訟程
    序上應先由檢察官就前階段被告構成累犯之事實，以及後階
    段應加重其刑之事項，主張並具體指出證明方法後，法院才
    需進行調查與辯論程序，而作為是否加重其刑之裁判基礎。
    前階段構成累犯事實為檢察官之實質舉證責任，後階段加重
    量刑事項為檢察官之說明責任，均應由檢察官分別負主張及
    具體指出證明方法之責。倘檢察官未主張或具體指出證明方
    法時，可認檢察官並不認為被告構成累犯或有加重其刑予以
    延長矯正其惡性此一特別預防之必要，且為貫徹舉證責任之
    危險結果所當然，是法院不予調查，而未論以累犯或依累犯
    規定加重其刑，即難謂有應調查而不予調查之違法。至於檢
    察官所提出之證據資料，經踐行調查程序，法院認仍有不足
    時，是否立於補充性之地位，曉諭檢察官主張並指出證明方
    法，自得由事實審法院視個案情節斟酌取捨。又法院依簡易
    程序逕以簡易判決處刑者，因無檢察官參與，倘檢察官就被
    告構成累犯之事實及應加重其刑事項，未為主張或具體指出
    證明方法，受訴法院自得基於前述說明，視個案情節斟酌取
    捨，併予敘明。若檢察官未主張或具體指出證明方法，法院
    因而未論以累犯或依累犯規定加重其刑，基於累犯資料本來
    即可以在刑法第57 條第5款「犯罪行為人之品行」中予以負
    面評價，自仍得就被告可能構成累犯之前科、素行資料，列
    為刑法第57條第5 款所定「犯罪行為人之品行」之審酌事項
    。於此情形，該可能構成累犯之前科、素行資料既已列為量
    刑審酌事由，對被告所應負擔之罪責予以充分評價，依重複
    評價禁止之精神，自無許檢察官事後循上訴程序，以該業經
    列為量刑審酌之事由應改論以累犯並加重其刑為由，指摘原
    判決未依累犯規定加重其刑違法或不當（最高法院110年度
    台上字第5660號判決參照）。
　㈢本案檢察官於聲請簡易判決處刑時，主張被告前因公共危險
    案件，經本院以108年度交簡字第1308號判處有期徒刑4月確
    定，於108年9月11日易科罰金執行完畢等情，有臺灣橋頭地
    方檢察署刑案資料查註紀錄表附卷可憑，是被告於前案有期
    徒刑執行完畢後，5年以內故意再犯本件同罪質之有期徒刑
    以上之罪，請依刑法第47條第1項規定論以累犯並加重其刑
    等語，復提出被告之刑案資料查註紀錄表為證。惟查，原判
    決就被告本案犯行，固未依刑法第47條第1項規定論以累犯
    並加重其刑，然於審酌欄中業已敘明「被告前已有3次酒後
    駕車之犯行及5年內再犯相同罪質案件之前科紀錄（即被告
    因酒後駕車遭本院以108年度交簡字第1308號判處有期徒刑4
    月，於108年9月11日易科罰金執行完畢之紀錄）」等語，堪
    認原審已就被告可構成累犯之前科、素行資料，列為量刑審
    酌事由予以充分評價，顯然原審認檢察官就被告構成累犯之
    事實及應加重其刑之事項，所主張及指出之證明方法，尚有
    未盡，並認無依職權調查必要，因而未論以累犯或依累犯規
    定加重其刑，揆諸前揭說明，自無許檢察官事後循上訴程序
    ，以該業經列為量刑審酌之事由應改論以累犯並加重其刑為
    由，指摘原判決未依累犯規定加重其刑違法或不當。從而，
    檢察官執詞主張原判決未論累犯並加重其刑，難認有理，應
    予駁回。
據上論斷，依刑事訴訟法第455條之1第1項、第3項、第364條、
第373條、第368條，判決如主文。
本案經檢察官陳靜宜聲請簡易判決處刑，檢察官李門騫到庭執行
職務。
中　　華　　民　　國　　111 　年　　10　　月　　31　　日
                  刑事第二庭    審判長法　官  黃右萱
                                      法  官  王奕華
                                      法  官  楊凱婷
以上正本證明與原本無異。
不得上訴。
中　　華　　民　　國　　111 　年　　10　　月　　31　　日
                                       書記官  許雅如
附件：本院111年度交簡字第1302號刑事簡易判決
臺灣橋頭地方法院刑事簡易判決
             111年度交簡字第1302號
聲  請  人  臺灣橋頭地方檢察署檢察官
被      告  何明祥
上列被告因公共危險案件，經檢察官聲請以簡易判決處刑（111
年度速偵字第866號），本院判決如下：
    主  文
何明祥駕駛動力交通工具而有吐氣所含酒精濃度達每公升零點二
五毫克以上情形，處有期徒刑伍月，如易科罰金，以新臺幣壹仟
元折算壹日。
    事實及理由
一、本案犯罪事實及證據，除①犯罪事實欄一、第1行所載被告前
    案紀錄應補充為「經本院以108年度交簡字第1308號 判決判
    處有期徒刑4月確定 」；②同欄第3行補充飲酒起迄時間「民
    國111年4月9日上午8時30分許起至同日9時許止」外，其餘
    均引用檢察官聲請簡易判決處刑書之記載（如附件）。
二、核被告何明祥所為，係犯刑法第185條之3第1項第1款之駕駛
    動力交通工具而有吐氣所含酒精濃度達每公升零點二五毫克
    以上情形罪。至聲請意旨雖認被告本案犯行應論以累犯，惟
    並未就構成累犯之事實及應加重其刑之事項具體指出相關證
    明方法，是參最高法院110年度台上大字第5660號裁定意旨
    ，本院尚無庸依職權調查並為相關之認定，惟被告有如上開
    補充後犯罪事實欄所載之犯罪科刑與執行完畢情形，則其於
    5年內再犯罪質相同之公共危險案件，仍為本院列為刑法第5
    7條第5款所定量刑之審酌事項，附此敘明。
三、爰審酌被告前已有3次公共危險（酒後駕車）及前述5年內再
    犯同罪質案件之前科紀錄，此有臺灣高等法院被告前案紀錄
    表1份附卷可考，其明知酒精成分對人之意識能力具有不良
    影響，酒後駕車對一般往來之公眾及駕駛人自身皆具有高度
    危險性，詎未因此心生警惕，竟再次於服用酒類後，吐氣所
    含酒精濃度達每公升0.29毫克之狀態下，仍執意騎乘普通重
    型機車上路，除不顧己身安全外，更漠視往來公眾之人身、
    財產安全，殊值非難；惟念及被告犯後坦承犯行，態度尚佳
    ，且本次違法行為並未肇生交通事故，暨其為高職畢業之智
    識程度、自述勉持之家庭經濟狀況，以及其犯罪動機、目的
    等一切情狀，量處如主文所示之刑，並諭知易科罰金之折算
    標準，以資懲儆。
四、據上論斷，應依刑事訴訟法第449 條第1 項前段、第3 項、
    第454 條第2 項，逕以簡易判決處刑如主文。
五、如不服本判決，應於判決送達後20日內，向本院提出上訴狀
    ，上訴於本院第二審合議庭（應附繕本）。
本案經檢察官陳靜宜聲請以簡易判決處刑。
中　　華　　民　　國　　111 　年　　6 　　月　　2 　　日
                  橋頭簡易庭    法  官  張瑾雯
以上正本證明與原本無異。
中　　華　　民　　國　　111 　年　　6 　　月　　6 　　日
                                書記官  林瑞標
附錄本案論罪科刑法條：
刑法第185 條之3 第1 項第1 款
駕駛動力交通工具而有下列情形之一者，處3 年以下有期徒刑，
得併科30萬元以下罰金：
一、吐氣所含酒精濃度達每公升0.25毫克或血液中酒精濃度達百
    分之0.05以上。
附件：
臺灣橋頭地方檢察署檢察官聲請簡易判決處刑書
111年度速偵字第866號
　　被　　　告　何明祥　（年籍詳卷）
上列被告因公共危險案件，業經偵查終結，認為宜聲請以簡易判
決處刑，茲將犯罪事實及證據並所犯法條分敘如下：
　　　　犯罪事實
一、何明祥前因公共危險案件，經法院判決有期徒刑4 月確定，
    於民國108 年9 月11日易科罰金執行完畢。詎仍不知悔改，
    於111 年4 月9 日上午8 時30分許，在高雄市仁武區澄清湖
    後門附近工地飲用保力達藥酒後，其呼氣酒精濃度達每公升
    0.25毫克以上之不能安全駕駛動力交通工具之程度，仍基於
    不能安全駕駛動力交通工具之犯意，於同日上午11時40分許
    ，騎乘車牌號碼000-0000號普通重型機車上路。嗣其行經高
    雄市仁武區仁孝路與赤勇路口時，因機車左後車燈破損而為
    警攔查，發現其身上散發酒氣，經警於同日上午11時48分許
    ，對其實施酒精濃度檢測，測得其吐氣所含酒精濃度為每公升0.
    29毫克，始悉上情。
二、案經高雄市政府警察局仁武分局報告偵辦。
　　　　證據並所犯法條
一、上開犯罪事實，業據被告何明祥於警詢及偵查時坦承不諱，
    復有酒精測定紀錄表、財團法人台灣商品檢測驗證中心呼氣
    酒精測試器檢定合格證書影本各1 份、高雄市政府警察局舉
    發違反道路交通管理事件通知單2 份等附卷可資佐證，足認
    被告上開自白與事實相符，其犯嫌已堪認定。
二、核被告何明祥所為，係犯刑法第185 條之3 第1 項第1 款之
    公共危險罪嫌。又被告前有如犯罪事實欄所載之論罪科刑及
    執行情形，有本署刑案資料查註紀錄表附卷可憑，其於徒刑
    之執行完畢後，5 年以內故意再犯本件同罪質之有期徒刑以
    上之罪，為累犯，請依刑法第47條第1 項規定加重其刑。
三、依刑事訴訟法第451 條第1 項聲請逕以簡易判決處刑。
　　此　致
臺灣橋頭地方法院
中　　華　　民　　國　 111　　年　　4 　　月　　12　　日
                          檢  察  官  陳靜宜